---
title: "R 지도시각화"
output: html_document
date: "2024-08-03"
author: "홍수지"
---

```{r setup, include=FALSE}
knitr::opts_chunk$set(echo = TRUE)
```

## 미국 주별 강력 범죄율 단계 구분도 만들기

#### 패키지 준비하기
단계 구분도는 ggiraphExtra 패키지를 이용하여 쉽게 만들수 있다. 
ggiraphExtra패키지를 이용하는데 필요한 mapproj 패키지를 설치 합니다.

```{r }
# 패키지 설치
install.packages("mapproj")
install.packages("ggiraphExtra")

```


#### 미국 주별 범죄 데이터 준비하기
```{r }
library(ggiraphExtra)
str(USArrests)
head(USArrests)
```

USArrest 데이터는 지역명 변수가 따로 없고 대신 행 이름이 지역명이 되었습니다.
tibble 패키지의 rownames_to_column()을 이용해 행 이름을 state변수로 바꿔 새 데이터 프레임을 만들었습니다.
지도 데이터의 지역명 변수는 모든 값이 소문자로 되어 있기 때문에 지도 데이터와 동일하게 맞추기 위해 tolower()를 이용해 state의 값을 소문자로 수정 하였습니다.

```{r }
library(tibble)
crime <- rownames_to_column(USArrests, var = "state")
crime$state <-tolower(crime$state)
str(crime)
```

#### 미국 주 지도 데이터 준비하기
미국 주별 위경도 데이터가 들어 있는 maps 패키지를 설치하고 ggplot2 패키지의 map_data()를 이용합니다
```{r }
# 미국 주 지도 데이터 준비하기
install.packages("maps")
library(ggplot2)
states_map <- map_data("state")
str(states_map)
```

#### 단계 구분도 만들기
살인 범죄 건수를 색깔로 표현하기 위해 aes의 fill에 Murder변수를 지정하고 map_id에 살인 지역 구분 기준이 되는 state 변수를 지정합니다 
```{r }
# 단계 구분도 만들기
ggChoropleth(data = crime, # 지도에 표현할 데이터
             aes(fill=Murder, map_id=state), # 색깔로 표현할 변수, 지역 기준 변수
             map = states_map) #지도 데이터
```

#### 인터랙티브 단계 구분도 말들기
interactive 파라미터를 Ture로 설정하면 인터랙티브 단계구분도를 만들 수 있다.
```{r }
# 인터랙티브 단계 구분도 만들기
ggChoropleth(data = crime, # 지도에 표현할 데이터
             aes(fill=Murder, map_id=state), # 색깔로 표현할 변수, 지역 기준 변수
             map = states_map, #지도 데이터
             interactive = T) 

```


## 대한민국 시도별 인구, 결핵 환자 수 단계 구분도 만들기
#### 패키지 준비
kormaps2014 패키지를 이용하는 데 필요한 stringi 패키지를 설치 하겠습니다.
그 후 devtools 패키지를 설치 한 후 install_github()를 패키지 개발자가 깃허브에 공유한 korrmaps2014 패키지를 설지하고 로드 하겠습니다.
```{r }
install.packages("stringi")
install.packages("devtools")
library(devtools)
devtools::install_github("cardiomoon/kormaps2014")
library(kormaps2014)
```

#### 대한 민국 시도별 인구 데이터 준비하기
```{r }
str(korpop1)
library(dplyr)
korpop1 <- rename(korpop1, pop = 총인구_명, name = `행정구역별_읍면동`)
korpop1$name <- iconv(korpop1$name, from = "UTF-8", to = "CP949")
str(kormap1)

# 모든 문자열 열을 UTF-8로 변환
korpop1 <- data.frame(lapply(korpop1, function(x) {
  if (is.character(x)) {
    iconv(x, from = "CP949", to = "UTF-8")
  } else {
    x
  }
}), stringsAsFactors = FALSE)

```

#### 대한민국 시도별 인구 단계 구분도 만들기
```{r }
ggChoropleth(data = korpop1, # 지도에 표현할 데이터
             aes(fill=pop, map_id = code, tooltip = name), #색깔로 표현할 수 변수
             map = kormap1, # 지도 데이터
             interactive=T) # 인터랙티브
```

#### 대한민국 시도별 결핵 환자 수 단계 구분도 만들기
```{r }
# 대한 시도별 결핵 환자 수 단계 구분도 만들기

str(tbc)
tbc$name <- iconv(tbc$name, from = "UTF-8", to = "CP949")
tbc <- data.frame(lapply(tbc, function(x) {
  if (is.character(x)) {
    iconv(x, from = "CP949", to = "UTF-8")
  } else {
    x
  }
}), stringsAsFactors = FALSE)

# 대한 민국 시도별 결핵환자 수 단계 구분도 만들기

ggChoropleth(data = tbc, # 지도에 표현할 데이터
             aes(fill=NewPts, map_id = code, tooltip = name), #색깔로 표현할 수 변수
             map = kormap1,
             interactive=T)

```


