---
title: "Interactive graph"
output: html_document
date: "2024-08-03"
author: "홍수지"
---

```{r setup, include=FALSE}
knitr::opts_chunk$set(echo = TRUE)
```

## plotly 패키지로 인터랙티브 그래프 만들기

#### 패키지 준비하기

plotly를 설치하고 로드합니다.

```{r }
install.packages("plotly")
library(plotly)
```

####ggplot2로 그래프 만들기 ggplot2로 만든 그래프를 plotly 패키지의 ggplotly()에 적용하면 인터랙티브 그래프가 만들어집니다.

```{r }
library(ggplot2)
p <- ggplot(data=mpg,aes(x = displ, y = hwy, col = drv)) +geom_point()

```

#### 인터랙티브 그래프 만들기

```{r }
ggplotly(p)

```

#### 인터랙티브 막대 그래프 만들기

ggplot2 패키지에 내장된 diamonds 데이터를 이용해 막대 그래프를 만든 후 ggplotly()에 적용해 인터랙티브 그래프를 만들었습니다.

```{r }
p2 <-ggplot(data = diamonds, aes(x= cut, fill = clarity))+geom_bar(position="dodge")
ggplotly(p2)
```

## dygraphs 패키지로 인터랙티브 시계열 그래프 만들기

#### dygraphs 패키지 설치 및 데이터 불러오기

```{r }
install.packages("dygraphs")
library(dygraphs)
economics <- ggplot2::economics
head(economics)
```

dygraphs 패키지를 이용해 인터랙티브 시계열 그래프를 만들려면 데이터가 시간 순서 속성을 지니는 xts 데이터 타입으로 되어 있어야 합니다. xts()를 이용하여 ecomomics 데이터의 unemploy(실업자 수)를 xts 타입으로 변경합니다.

```{r }
library(xts)
eco <- xts(economics$unemploy, order.by=economics$date)
head(eco)

```

#### 인터랙티브 시계열 그래프 만들기

```{r }
dygraph(eco)

```

dyRangeSelector()를 추가하면 그래프 아래에 날짜 범위 선택 기능이 추가됩니다

```{r }
dygraph(eco) %>% dyRangeSelector()

```

#### 여러 값 표현하기

인터랙티브 시계열 그래프에 여러값을 동시에 표현할 수 있습니다. economics 데이터의 unemploy(실업자 수)와 psavert (저축률)를 그래프에 함께 표현할 수 있습니다.

```{r }
# 저축률
eco_a <-xts(economics$psavert, order.by=economics$date)

#실업자 수
eco_b <- xts(economics$unemploy/1000, order.by = economics$date)

eco2 <- cbind(eco_a, eco_b) #데이터 결합
colnames(eco2) <- c("psavert","unemploy") # 변수명 바꾸기
head(eco2)

```

```{r }

dygraph(eco2) %>% dyRangeSelector()

```
